---
title: "Parts of a whole"
teaching: 42
exercises: 47
questions: 
- "FIXME"

objectives:
- "FIXME"

keypoints:
- "FIXME"
source: Rmd
---

```{r, include = FALSE}
source("../bin/chunk-options.R")
knitr_fig_path("05-")
library(palmerpenguins)
library(tidyverse)
library(patchwork)
```

## Barplot - grouped and stacked
### What are they?
```{r barplot_what, echo = F}
stacked <- penguins %>% 
  filter(!is.na(sex)) %>% 
  ggplot(aes(species, fill=sex)) +
  geom_bar()

grouped <- penguins %>% 
  filter(!is.na(sex)) %>% 
  ggplot(aes(species, fill=sex)) +
  geom_bar(position="dodge")

stacked + grouped

```

### What do we use them for?

### how do we make them?

```{r barplot_stacked_how}
penguins %>% 
  filter(!is.na(sex)) %>% 
  ggplot(aes(species, fill=sex)) +
  geom_bar()
```


```{r barplot_grouped_how}
penguins %>% 
  filter(!is.na(sex)) %>% 
  ggplot(aes(species, fill=sex)) +
  geom_bar(position="dodge")

```

### Interesting variations

### Think about







## Treemap

### What are they?
Viser hierarkisk data i nestede rektangler. Hver gruppe repræsenteres af en
rektangel, hvis areal er proportionalt med dens værdi.

treemap.

Den kan også gøres interaktiv med detreeR.

### What do we use them for?

### how do we make them?

### Interesting variations

### Think about



## Doughnut

### What are they?
En lagkage med hul i. Og derfor ca. lige så ringe som lagkagediagrammer

### What do we use them for?
Mange ting - som man ikke bør bruge dem til.

### how do we make them?

fordi de er noget skrammel, understøtter ggplot2 dem ikke direkte.

```{r}
penguins %>% 
  group_by(species) %>% 
  summarise(count = n()) %>% 
  ungroup() %>% 
  mutate(frac = count/sum(count)) %>% 
  mutate(ymax = cumsum(frac)) %>% 
  mutate(ymin = lag(ymax, default = 0)) %>% 
  ggplot(aes(ymax=ymax, ymin = ymin, xmax = 4, xmin = 3, fill=species)) +
  geom_rect() +
  coord_polar(theta="y") +
  xlim(c(2,4))
```

```{r}
# Create test data.
data <- data.frame(
  category=c("A", "B", "C"),
  count=c(10, 60, 30)
)
 
# Compute percentages
data$fraction = data$count / sum(data$count)

# Compute the cumulative percentages (top of each rectangle)
data$ymax = cumsum(data$fraction)

# Compute the bottom of each rectangle
data$ymin = c(0, head(data$ymax, n=-1))

ggplot(data, aes(ymax=ymax, ymin=ymin, xmax=4, xmin=3, fill=category)) +
     geom_rect() +
     coord_polar(theta="y") + # Try to remove that to understand how the chart is built initially
     xlim(c(2, 4)) # Try to remove that to see how to make a pie chart
```


### Interesting variations

### Think about

## Pie chart

### What are they?

verdens værste plot type.

En cirkel delt ind i slices hvor hver repræsentere en andel af helet.

### What do we use them for?
Alt. det er en del af problemet...


### how do we make them?
```{r}
penguins %>% 
  group_by(species) %>% 
  summarise(count = n()) %>% 
  ungroup() %>% 
  ggplot(aes(x="", y =count, fill = species)) +
  geom_bar(stat = "identity", width = 1) +
  coord_polar("y", start = 0)
```


ggplot har holdninger. Så der er ikke et geom_ i ggplot til at lave 
lagkager.

Skal man - så laver man et barplot, og ændrer på koordinatsystemet med 
coord_polar. 



### Interesting variations

Der er ingen gode variationer. Lad nu bare være.

### Think about

Overvej helt at lade være med at lave den. Brug barcharts, treemaps eller andet.

### Hvorfor er det grafen fra helvede?

Problemet med piecharts er at de grundlæggende viser forskelle på forskellige
grupper ved at vise en vinkel. Og det er vi mennesker ret dårlige til.

lad os lave tre piecharts, og tre barcharts. 
https://www.data-to-viz.com/caveat/pie.html

```{r}
library(tidyverse)
a <- data.frame( name=letters[1:5], value=c(17,18,20,22,24) )
b <- data.frame( name=letters[1:5], value=c(20,18,21,20,20)  )
c <- data.frame( name=letters[1:5], value=c(24,23,21,19,18) )

a <- a %>% 
  arrange(desc(name)) %>%
  mutate(prop = value / sum(a$value) *100) %>%
  mutate(ypos = cumsum(prop)- 0.5*prop )

b <- b %>% 
  arrange(desc(name)) %>%
  mutate(prop = value / sum(b$value) *100) %>%
  mutate(ypos = cumsum(prop)- 0.5*prop )

c <- c %>% 
  arrange(desc(name)) %>%
  mutate(prop = value / sum(c$value) *100) %>%
  mutate(ypos = cumsum(prop)- 0.5*prop )

# Basic piechart
pa <- ggplot(a, aes(x="", y=prop, fill=name)) +
  geom_bar(stat="identity", width=1, color="white") +
  coord_polar("y", start=0) +
  theme_void() + 
  theme(legend.position="none") +
  geom_text(aes(y = ypos, label = name), color = "white", size=6) +
  scale_fill_brewer(palette="Set2")
  
pb <- ggplot(b, aes(x="", y=prop, fill=name)) +
  geom_bar(stat="identity", width=1, color="white") +
  coord_polar("y", start=0) +
  theme_void() + 
  theme(legend.position="none") +
  geom_text(aes(y = ypos, label = name), color = "white", size=6) +
  scale_fill_brewer(palette="Set2")

pc <- ggplot(c, aes(x="", y=prop, fill=name)) +
  geom_bar(stat="identity", width=1, color="white") +
  coord_polar("y", start=0) +
  theme_void() + 
  theme(legend.position="none") +
  geom_text(aes(y = ypos, label = name), color = "white", size=6) +
  scale_fill_brewer(palette="Set2")

pa + pb + pc
```
Hvad er udviklingen i det?

```{r}
ba <- a %>% ggplot(aes(name, value, fill = name))  +
  geom_bar(stat= "identity") +
  scale_fill_brewer(palette="Set2") +
  theme(
    legend.position = "none",
    panel.grid = element_blank()
  ) +
  xlab("") +
  ylab("")
bb <- b %>% ggplot(aes(name, value, fill = name))  +
  geom_bar(stat= "identity") +
  scale_fill_brewer(palette="Set2") +
  theme(
    legend.position = "none",
    panel.grid = element_blank()
  ) +
  xlab("") +
  ylab("")
bc <- c %>% ggplot(aes(name, value, fill = name))  +
  geom_bar(stat= "identity") +
  scale_fill_brewer(palette="Set2") +
  theme(
    legend.position = "none",
    panel.grid = element_blank()
  ) +
  xlab("") +
  ylab("")
ba+bb+bc
```
Kunne du se det da det var lagkagediagrammer? Nej, det kunne du ikke. 
Så lad nu bare være med at lave dem.

#### Pie charts can be made even worse

Please dont. 3D-effects. Exploding piecharts. Percentages that do not sum to
100. Too many slices. Almost anything added to piecharts will make them
even worse. 

It can be done in R. But it is difficult. ggplot2 have opinions, and makes it
difficult to commit crimes against datavisualisation.


## Dendrogram

### What are they?

### What do we use them for?

### how do we make them?

```{r}
library(ggraph)
library(igraph)
library(tidyverse)
 
# create an edge list data frame giving the hierarchical structure of your individuals
d1 <- data.frame(from="origin", to=paste("group", seq(1,5), sep=""))
d2 <- data.frame(from=rep(d1$to, each=5), to=paste("subgroup", seq(1,25), sep="_"))
edges <- rbind(d1, d2)
 
# Create a graph object 
mygraph <- graph_from_data_frame( edges )
 
# Basic tree
ggraph(mygraph, layout = 'dendrogram', circular = FALSE) + 
  geom_edge_diagonal() +
  geom_node_point() +
  theme_void()
```
Men også ggdendro! Den baserer sig på resultater fra hclust

### Interesting variations

### Think about

## Circular packing

### What are they?

### What do we use them for?
Kan vise hierarkisk organisering. Ækvivalent til treemap og dendrogrammer.
Hver node repræsenteres af en cirkel. Hver subnode repræsenteres som en cirkel
inden i denne cirkel.


Enkelt niveua laves med ggiraph og/eller packcirles.

Flere niveauer laves med ggraph

Der kan laves interaktive ting med flere niveauer med circlepackeR.

```{r}

```

### how do we make them?

### Interesting variations

### Think about

{% include links.md %}